臺灣板橋地方法院刑事判決　　　　　　　100年度易字第108號
公　訴　人　臺灣板橋地方法院檢察署檢察官
被　　　告　花奇昌
上列被告因竊盜案件，經檢察官提起公訴（100 年度偵字第1301
號）後，經本院裁定進行簡式審判程序，判決如下：
    主  文
花奇昌犯攜帶兇器毀越門扇竊盜罪，累犯，處有期徒刑玖月，扣
案之手套壹雙、背包壹個及破壞剪、美工刀、老虎鉗、尖嘴鉗、
斜口鉗各壹支，均沒收。
    事  實
一、花奇昌（一）前因竊盜、偽造文書、詐欺等案件，經本院於
    民國96年12月25日以95年度易字第2428號刑事判決各判處有
    期徒刑4 月、4 月、4 月、4 月、6 月、6 月、6 月、1 年
    2 月，各減為有期徒刑2 月、2 月、2 月、2 月、3 月、3
    月、3 月、7 月，應執刑1 年4 月，並於97年3 月18日確定
    。（二）又因竊盜案件，經本院於96年5 月14日以96年度簡
    字第2978號刑事判決判處有期徒刑4 月、4 月，應執行有期
    徒刑6 月，於96年6 月11日確定；嗣經本院以96年度聲減字
    2901號刑事裁定，減為有期徒刑2 月、2 月，應執行有期徒
    刑3 月確定。上揭（一）、（二）所示各罪所處之刑，並經
    本院以97年度聲字第1625號刑事裁定更定其應執行刑為1 年
    7 月，執行後於98年9 月11日縮刑假釋出監，至98年10月30
    日縮刑期滿執行完畢。（三）再因竊盜案件，經本院於99年
    1 月22日以99年度簡字第651 號判處有期徒刑3 月確定，甫
    於民國99年4 月7 日縮刑期滿執行完畢。詎仍不知警惕，竟
    意圖為自己不法之所有，於99年12月28日上午11時許，趁無
    人之際，攜帶其所有客觀上足以對人之生命、身體、安全構
    成威脅，具有危險性可足供為兇器使用之破壞剪、美工刀、
    老虎鉗、尖嘴鉗、斜口鉗各1 支等工具至溫崇鋕位於新北市
    ○○區○○路3 段101 巷41號5 樓住處，以破壞剪破壞大門
    後侵入，竊取溫崇鋕所有現金新臺幣（下同）3,200 元、金
    戒指5 枚、金手鍊2 條、金項鍊1 條、玉墜2 個等物品得逞
    。適溫崇鋕從外返家察覺大門未鎖有異報警，並制止花奇昌
    逃離，經警至現場逮捕並當場扣得溫崇鋕所有上揭失竊之現
    金3,200 元、金戒指5 枚、金手鍊2 條、金項鍊1 條、玉墜
    2 個及花奇昌所有攜帶至現場供上開竊盜所用及預備之之手
    套1 雙、背包、破壞剪、美工刀、老虎鉗、尖嘴鉗、斜口鉗
    各1 支等物。
二、案經溫崇鋕訴由新北市政府警察局三重分局移請臺灣板橋地
    方法院檢察署檢察官偵查起訴。
    理  由
一、本件被告花奇昌所犯係死刑、無期徒刑、最輕本刑為三年以
    上有期徒刑以外之罪，其等於準備程序中就被訴事實為有罪
    之陳述，經本院告知簡式審判程序之旨，並聽取公訴人、被
    告之意見後，經本院依刑事訴訟法第273 條之1 第1 項規定
    裁定進行簡式審判程序，合先敘明。
二、訊據被告花奇昌對於上揭犯罪事實於本院訊問時、準備程序
    及審理中坦承不諱（見本院卷第24頁背面、27、28頁背面）
    ，核與其於警詢、偵查中所為之供述大致相合【見100 年度
    偵字第1301號卷（下稱偵卷）第4-5 、33-34 、65、66頁】
    。並有告訴人溫崇鋕於警詢中指述明確（見偵卷第6 頁）。
    復有贓物認領保管單1 紙、搜索扣押筆錄、扣押物品目錄表
    各1 件、現場查獲及扣案物品照片影本4 張在卷足憑（見偵
    卷第23、24、14-15 頁）。是被告上揭於本院準備程序與審
    理時所為之自白，應與事實相符堪予採信。綜上所述，本件
    事證明確，應依法論科。
三、論罪科刑
（一）被告花奇昌於本案99年12月28日犯罪後，刑法第321 條2
      、3 款攜帶兇器毀越門扇竊盜罪，業於100 年1 月26日修
      正公布，並於同年月28日施行，被告行為當時即修正前之
      刑法第321 條第2 、3 款攜帶兇器毀越門扇竊盜罪，法定
      刑為「6 月以上、5 年以下有徒刑」，嗣該條各款於修正
      後，法定刑並提高為「6 月以上、5 年以下有期徒刑，得
      併科新臺幣100,000 元以下罰金」，是比較新舊法結果，
      以被告行為時之舊法之法定刑較輕，依刑法第2 條第1 項
      但書之規定，應適用有利於被告之修正前之刑法第321 條
      第2 、3 款攜帶兇器毀越門扇竊盜罪論處，合先敘明。
（二）按刑法第321 條第1 項第3 款之攜帶兇器竊盜罪，係以行
      為人攜帶兇器竊盜為其加重條件，此所謂兇器，其種類並
      無限制，凡客觀上足對人之生命、身體、安全構成威脅，
      具有危險性之兇器均屬之，且祇須行竊時攜帶此種具有危
      險性之兇器為已足，並不以攜帶之初有行兇之意圖為必要
      。螺絲起子為足以殺傷人生命、身體之器械，顯為具有危
      險性之兇器（最高法院79年臺上字第5253號判例意旨參照
      ）。查本件被告持以行竊所用及預備之及破壞剪、美工刀
      、老虎鉗、尖嘴鉗、斜口鉗各1 支等物，均質硬而型尖，
      在客觀上已足對他人之生命身體構成威脅，具有危險性，
      自應成立刑法第321 條第1 項第3 款之攜帶兇器竊盜罪。
      又毀越門扇而入室行竊，其越入行為即屬侵入住宅，已結
      合於所犯加重竊盜之罪質中，無更行構成侵入住宅罪之理
      （最高法院27年上字第1887號判例意旨可資參照）。同理
      可悉，毀越門扇而入室行竊，其毀越行為即屬毀損物品或
      侵入住宅，已併合於所犯加重竊盜之罪質中，自無更行構
      成毀損罪或侵入住宅罪之理（臺灣高等法院臺南分院86年
      度上訴字第603 號判決意旨參照）。查告訴人溫崇鋕於警
      詢是否對被告提起告訴時，供稱：請警方依法辦理（見偵
      卷第6 頁背面），應認告訴人溫崇鋕已對被告竊盜、侵入
      住宅以及毀損犯行均已提起告訴，惟依上開法律意旨，該
      侵入住宅、毀損犯行均不另論罪，附此指明。是核被告所
      為，係犯刑法第321 條第1 項第2 、3 款之攜帶兇器毀越
      門扇竊盜罪。
（三）查被告有如事實欄一所述之前案刑事犯罪執行紀錄，有臺
      灣高等法院被告前案紀錄表1 份附卷可稽，其於上開有期
      徒刑執行完畢後5 年內，故意再犯本案有期徒刑以上之罪
      ，應依刑法第47條第1 項之規定，論以累犯，並加重其刑
      。
（四）爰審酌被告身體健全，竟不謀正途賺取所用，好逸惡勞，
      竟下手行竊他人財物，危害社會治安，惡性非輕，本不宜
      寬貸，惟念其犯後於本院審理中終能坦承全部犯行，免耗
      司法資源，犯後態度尚稱良好，略見悔意，並參以被告犯
      罪手段尚非極度惡劣、告訴人所受損害程度，認公訴意旨
      對被告具體求刑11月尚嫌過重等一切情狀，量處如主文所
      示之刑，以資懲儆。
（五）至扣案之手套1 雙、背包1 個及破壞剪、美工刀、老虎鉗
      、尖嘴鉗、斜口鉗各1 支，均係被告所有攜帶至上開現場
      供上開竊盜所用及預備之物，業據被告於偵查中所供明（
      見偵卷第66頁），爰均依刑法第38條第1 項第2 款規定，
      併予宣告沒收。
據上論斷，應依刑事訴訟法第273 條之1 第1 項、第299 條第1
項前段，修正前刑法第321 條第1 項第2 款、第3 款、第47條第
1項 、第38條第1 項第2 款，刑法施行法第1 條之1 第1 項、第
2項 前段，判決如主文。
本案經檢察官陳映蓁到庭執行職務。
中    華    民    國    100    年    1    月    28    日
                  刑事第二十一庭    法  官    方鴻愷
以上正本證明與原本無異。
如不服本判決應於收受送達後10日向本院提出上訴書狀，並應敘
述具體理由；其未敘述上訴理由者，應於上訴期間屆滿後20日內
向本院補提理由書（均須按他造當事人之人數附繕本）「切勿逕
送上級法院」。
                                    書記官    江怡萱
中    華    民    國   100    年    2     月    1     日
附錄本案論罪科刑法條全文：
修正前中華民國刑法第321條
（加重竊盜罪）
犯竊盜罪而有左列情形之一者，處6 月以上、5 年以下有期徒刑
：
一、於夜間侵入住宅或有人居住之建築物、船艦或隱匿其內而犯
    之者。
二、毀越門扇、牆垣或其他安全設備而犯之者。
三、攜帶兇器而犯之者。
四、結夥三人以上而犯之者。
五、乘火災、水災或其他災害之際而犯之者。
六、在車站或埠頭而犯之者。
前項之未遂犯罰之。